臺灣彰化地方法院刑事判決　　　　　　　100年度訴字第822號
公　訴　人　臺灣彰化地方法院檢察署檢察官
被　　　告　張世旻
上列被告因偽證案件，經檢察官提起公訴（100 年度偵字第5171
號），被告於準備程序進行中，就被訴事實為有罪之陳述，經本
院合議庭裁定由受命法官獨任進行簡式審判程序，判決如下：
    主  文
張世旻犯偽證罪，累犯，處有期徒刑肆月。
    犯罪事實及理由
壹、程序事項：
    本件經被告於準備程序期日為有罪之陳述，經受命法官告知
    簡式審判程序之旨，並聽取當事人之意見後，本院認無不得
    或不宜改依簡式審判程序進行之處，爰依刑事訴訟法第273
    條之1 第1 項，裁定由受命法官獨任進行簡式審判程序，則
    依據刑事訴訟法第273 條之2 、同法第159 條第2 項之規定
    ，不適用傳聞法則有關限制證據能力之相關規定；並得依同
    法第310 條之2 之準用同法第454 條之規定製作略式判決書
    ，依法僅需記載犯罪事實、證據名稱及應適用之法條，並得
    以簡略方式為之，合先敘明。
貳、實體事項：
一、構成犯罪事實：
    張世旻前於民國96年間因普通竊盜案件，經本院以96年度易
    字第1924號判處有期徒刑3 月確定，97年間又因加重竊盜案
    件，經本院以97年度易字第399 號判處有期徒刑8 月確定，
    二案件合併定應執行有期徒刑10月；97年間復因施用第一級
    毒品案件，經本院以97年度訴字第1625號判處有期徒刑8 月
    確定，上揭案件接續執行，98年10月17日縮短刑期甫執行完
    畢（起訴書誤載為97年7 月24日執行完畢）。詎其仍不知悔
    改，明知並無取得陳東銘所轉讓之毒品，竟基於偽證之犯意
    ，於99年10月27日晚間10時11分許及99年12月9 日下午2 時
    36分許，分別在臺灣彰化地方法院檢察署（下稱彰化地檢署
    ）內勤庭及第六偵查庭內，以證人身分接受彰化地檢署檢察
    官訊問時，接續於具結後對於案情有重要關係之陳東銘有無
    轉讓毒品之事項虛偽證稱：陳東銘於99年9 月16日中午某時
    ，在彰化縣永靖鄉○○路79號對面鐵皮屋工寮內，轉讓一點
    點海洛因及安非他命給伊施用之不實證述，足以使彰化地檢
    署檢察官對於偵查結果產生誤判之虞。嗣於100 年5 月25日
    上午11時4 分許及100 年6 月1 日上午11分許，張世旻復以
    證人身分於彰化地檢署檢察官偵訊中具結後方據實證稱陳東
    銘並無轉讓毒品給伊施用等語，始知上情。
二、認定犯罪事實所憑之證據名稱：
  (一)另案被告陳東銘之供述。
  (二)彰化地檢署99年度他字第2490號案卷內99年10月27日及99年
    12月9 日偵訊筆錄、證人結文（張世旻以證人身分之證述）
    。
  (三)彰化地檢署100 年偵緝字第241 號案卷內100 年5 月25日及
    100 年6 月1 日偵訊筆錄、證人結文（張世旻以證人身分之
    證述）。
  (四)彰化地檢署100 年度偵緝字第241 號不起訴處分書（關於陳
    東銘無轉讓毒品予張世旻部分）。
  (五)被告張世旻於本院準備程序時之自白。
三、論罪科刑之理由：
  (一)按刑法上偽證罪之所謂於案情有重要關係事項，應係指該事
    項有無足以影響於偵查、裁判結果，並與案件真正事實相悖
    ，足以陷偵查或審判於錯誤危險者而言。蓋證人就此種事項
    為虛偽陳述，則有使偵查、裁判陷於錯誤之危險，故以之為
    偽證罪。本案被告張世旻於另案被告陳東銘被訴轉讓第一級
    毒品海洛因及第二級毒品安非他命案件之檢察官偵查時，虛
    偽證述陳東銘有轉讓海洛因及安非他命等情節云云，足以影
    響檢察官對於陳東銘有無轉讓海洛因及安非他命予張世旻之
    事實認定，被告之陳述內容，自屬對案情有重要關係之事項
    。核被告張世旻所為，係犯刑法第168 條之偽證罪。
  (二)查被告前於96年間因普通竊盜案件，經本院以96年度易字第
    1924號判處有期徒刑3 月確定，97年間又因加重竊盜案件，
    經本院以97年度易字第399 號判處有期徒刑8 月確定，二案
    件合併定應執行有期徒刑10月；97年間復因施用第一級毒品
    案件，經本院以97年度訴字第1625號判處有期徒刑8 月確定
    ，上揭案件接續執行，98年10月17日縮短刑期甫執行完畢，
    有臺灣高等法院被告前案紀錄表1 件在卷可參，其於5 年內
    故意再犯本件有期徒刑以上之罪，為累犯，應依刑法第47條
    第1 項之規定，加重其刑。
  (三)爰審酌被告為國中肄業，有園藝造景專長，原從事農作，家
    裡有父親，僅因當時有藥癮未經深思熟慮隨口說說，不盡其
    應為真實證言之義務，而虛偽陳述不實情節，甚可能造成偵
    查機關基於其虛偽之證詞而為錯誤判斷，影響真實發現甚鉅
    ，浪費訴訟資源，妨害國家司法之公正性，其犯案情節非輕
    ，並考量其智識程度、犯罪之動機、目的，暨其犯後已知悔
    悟並坦承犯行、犯後態度尚佳等一切情狀，量處如主文所示
    之刑，以資儆懲。
四、適用之法律：
  (一)刑事訴訟法第273 條之1 第1 項、第299 條第1 項前段、第
    310 條之2 、第454 條。
  (二)刑法第168 條、第47條。
本件經檢察官陳隆翔到庭執行職務。
中    華    民    國   100    年    7     月    13    日
                  刑事第五庭    法  官  李淑惠
以上正本證明與原本無異。
如不服本判決應於收受判決後10日內向本院提出上訴書狀，並
應敘述具體理由。其未敘述上訴理由者，應於上訴期間屆滿後
20日內向本院補提理由書(均須按他造當事人之人數附繕本)
「切勿逕送上級法院」。
告訴人或被害人對於判決如有不服具備理由請求檢察官上訴者，
其上訴期間之計算係以檢察官收受判決正本之日期為準。
中    華    民    國   100    年    7     月    13    日
                                書記官  張清秀
附錄論罪科刑法條全文
中華民國刑法第168條（偽證罪）
於執行審判職務之公署審判時或於檢察官偵查時，證人、鑑定人
、通譯於案情有重要關係之事項，供前或供後具結，而為虛偽陳
述者，處 7 年以下有期徒刑。